【裁判字號】    97,訴,1715
【裁判日期】    970829
【裁判案由】    毒品危害防制條例
【裁判全文】
臺灣板橋地方法院刑事判決              97年度訴字第1715號
公  訴  人  臺灣板橋地方法院檢察署檢察官
被      告  甲○○冒名章文彥.
                      （另案於臺灣臺北監獄執行中）
上列被告因違反毒品危害防制條例案件，經檢察官提起公訴（九
十七年度毒偵字第二一五二號），本院於通常程序之準備程序中
，被告自白犯罪，經告以簡式審判之旨，並聽取當事人意見後，
裁定改依簡式審判程序審理，並判決如下：
    主    文
甲○○施用第一級毒品，累犯，處有期徒刑拾月，扣案注射針筒
拾支均沒收。又施用第二級毒品，累犯，處有期徒刑伍月，扣
案吸食器壹個沒收。應執行有期徒刑壹年，扣案注射針筒拾支
、吸食器壹個均沒收。
    犯罪事實
一、甲○○（冒名章文彥，起訴書並記載為章文彥，然已經公訴
    蒞庭檢察官於本院九十七年八月十四日準備程序當庭更正，
    因檢察官起訴對象始終係甲○○本人，當認本院審判範圍僅
    及於檢察官真正欲追訴之甲○○，而非章文彥）前因違反肅
    清煙毒條例、竊盜案件，經法院分別判處有期徒刑三月六月
    、一年確定，兩案接續執行後假釋出監，嗣於民國九十二年
    三月二十一日縮刑期滿而假釋未經撤銷，視為執行完畢；又
    前於九十二年間因施用毒品案件，經臺灣花蓮地方法院裁定
    令入勒戒處所觀察、勒戒後，認有繼續施用毒品傾向，復經
    同法院裁定令入戒治處所施以強制戒治後，於九十四年七月
    二十八日停止戒治釋放出所，而於九十四年十一月三十日強
    制戒治期滿視為執行完畢，並經臺灣花蓮地方法院檢察署檢
    察官於九十四年八月十七日以九十四年度戒毒偵字第四十七
    號、第四十八號、第四十九號、第五十號、第五十一號、第
    五十二號、第五十三號、第五十四號為不起訴處分確定。詎
    其猶不知悔改，仍未戒除毒癮，於前揭強制戒治執行完畢釋
    放後五年內，復基於施用第一級毒品海洛因、第二級毒品甲
    基安非他命之犯意，於九十七年二月十五日二十二時許，在
    臺北縣板橋市○○街六十六號五樓內，以將第一級毒品海洛
    因置入針筒內注射之方式，施用第一級毒品海洛因，再以將
    第二級毒品甲基安非他命置入玻璃球內燒烤之方式，施用第
    二級毒品甲基安非他命。嗣於翌日十六時許，在上址，為警
    查獲，並扣得其所有供施用第一級毒品海洛因之注射針筒十
    三支，及其所有供施用甲基安非他命之吸食器一個等物。
二、案經臺北縣政府警察局海山分局報告臺灣板橋地方法院檢察
    署檢察官偵查起訴。
    理    由
一、訊據被告甲○○對於上揭犯罪事實均坦承不諱（見本院九十
    七年八月十四日審判筆錄第二頁），被告為警查獲時，經採
    集其尿液結果，亦分呈鴉片類及甲基安非命之陽性反應，此
    有臺灣檢驗科技股份有限公司所出具之濫用藥物檢驗報告一
    份在卷可稽，此外，尚有被告所有供施用第一級毒品海洛因
    之注射針筒一支，及其所有供施用甲基安非他命之吸食器一
    個等物扣案足憑，足認被告於本院審理中出於任意性之自白
    與事實相符，從而本件事證明確，被告犯行已堪認定。
二、被告前於九十二年間因施用毒品案件，經臺灣花蓮地方法院
    裁定令入勒戒處所觀察、勒戒後，認有繼續施用毒品傾向，
    復經同法院裁定令入戒治處所施以強制戒治後，於九十四年
    七月二十八日停止戒治釋放出所，而於九十四年十一月三十
    日強制戒治期滿視為執行完畢，並經臺灣花蓮地方法院檢察
    署檢察官於九十四年八月十七日以九十四年度戒毒偵字第四
    十七號、第四十八號、第四十九號、第五十號、第五十一號
    、第五十二號、第五十三號、第五十四號為不起訴處分確定
    等情，有臺灣高等法院被告前案紀錄表附卷可憑（見本院卷
    ），其於強制戒治執行完畢釋放後，五年內再犯施用海洛因
    及甲基安非他命毒品之罪，核其所為，係犯毒品危害防制條
    例第十條第一項之施用第一級毒品及同條第二項之施用第二
    級毒品罪。其施用持有第一級毒品及第二級毒品之低度行為
    ，應分別為施用第一級毒品及第二級毒品之高度行為所吸收
    ，均不另論罪。被告所犯上開二罪之間，犯意各別，行為互
    殊，應予分論併罰。被告前因違反肅清煙毒條例、竊盜案件
    ，經法院分別判處有期徒刑三月六月、一年確定，兩案接續
    執行後假釋出監，嗣於九十二年三月二十一日縮刑期滿而假
    釋未經撤銷，視為執行完畢，其於有期徒刑執行完畢後，五
    年以內再因故意犯本件最重本刑為有期徒刑以上之罪，為累
    犯，應依刑法第四十七條第一項之規定，加重其刑。爰審酌
    被告犯後坦承犯行而態度良好、施用毒品係戕害自身健康，
    對他人並不生重大危害及其他一切情狀，分別量處如主文所
    示之刑，並定其應執行之刑。扣案之注射針筒十三支、吸食
    器一個，分係被告所有供己施用海洛因、甲基安非他命毒品
    所用之物，業據其於審理時供認在卷，爰依刑法第三十八條
    第一項第二款規定，併予宣告沒收。
三、又本件被告冒名章文彥部分，當嗣本件確定後，由有偵查權
    之機關另行依法處理，附此敘明。
據上論斷，應依刑事訴訟法第二百七十三條之一第一項、第二百
九十九條第一項前段，毒品危害防制條例第十條，刑法第十一條
前段、第四十七條第一項、第五十一條第五款、第九款，第三十
八條第一項第二款，判決如主文。
本案經檢察官張誌洋到庭執行職務。
中    華    民    國    97    年    8    月     29    日
                  刑事第三庭法  官  吳冠霆
上列正本證明與原本無異。
如不服本判決，應於判決送達後十日內敘明上訴理由，向本院提
出上訴狀（應附繕本），上訴於臺灣高等法院。
                            書記官  黃炎煌
中    華    民    國    97    年    8     月    29    日
附錄法條：毒品危害防制條例第十條
毒品危害防制條例第10條
施用第一級毒品者，處 6 月以上 5 年以下有期徒刑。
施用第二級毒品者，處 3 年以下有期徒刑。


司法院資訊處製作；財團法人民間司法改革基金會備份。
